臺灣花蓮地方法院民事判決　　　　　　　　 九十三年度親字第四四號
　　原　　　　告　　甲○○
　　被　　　　告　　乙○○
　　兼法定代理人　　丙○○
右當事人間否認子女事件，本院於民國九十三年十二月二十一日辯論終結，茲判決如
左：
    主      文
確認被告乙○○（男，民國○○○年○月○日生，國民身分證統一編號：Ｚ0000
00000號）非原告甲○○與被告丙○○之婚生子女。
訴訟費用由被告負擔。
    事      實
甲、原告方面：
  一、聲明：如主文所示。
  二、陳述：
      原告與被告丙○○於八十年一月十五日結婚，八十二年間原告因煙毒案件入臺
      灣花蓮監獄服刑，八十六年八月十二日雙方離婚，八十九年八月四日原告假釋
      出監，服刑期間雙方未曾發生性行為，九十三年七月間原告接獲國民健康保險
      局通知，經向戶政機關查詢始知悉丙○○於婚姻關係存續中另與第三人有性關
      係，而於八十六年六月三日產下一子即被告乙○○，經詢問丙○○亦坦承此情
      ，爰於法定期間內依法提起否認子女之訴，請求判如訴之聲明。
  三、證據：
      提出戶籍謄本、臺灣花蓮監獄假釋證明書影本各一件及保險對象投保異動清冊
      影本二件為證。
乙、被告兼法定代理人丙○○方面：
    聲明及陳述略以：乙○○非伊與原告所生，而係伊與羅義松所生，原告服刑期間
    並未與伊發生性行為，乙○○出生後，伊並未告知原告，直至九十三年九月間原
    告詢問時始告知原告上情，伊於九十二年八月始申報乙○○之出生登記等語。
丙、被告乙○○方面：
    聲明及陳述略以：伊從未見過原告，伊父親為羅義松等語。
丁、本院依職權調閱法務部在監在押資料表，並函詢臺灣花蓮監獄有關原告服刑期間
    與眷同住之紀錄，另囑託法務部調查局鑑定兩造之血緣關係。
    理      由
一、原告主張伊與被告丙○○於八十年一月十五日結婚，八十二年間伊因煙毒案件入
    臺灣花蓮監獄服刑，八十六年八月十二日雙方離婚，八十九年八月四日伊假釋出
    監，服刑期間雙方未曾發生性行為，九十三年七月間伊接獲國民健康保險局通知
    ，經向戶政機關查詢始知悉丙○○於婚姻關係存續中另與第三人有性關係，而於
    八十六年六月三日產下一子即被告乙○○，經詢問丙○○亦坦承此情等事實，業
    據原告提出戶籍謄本、臺灣花蓮監獄假釋證明書影本各一件及保險對象投保異動
    清冊影本二件為證，被告丙○○亦自認上情；再經本院查詢結果，原告確於八十
    二年五月十二日入臺灣花蓮監獄服刑，八十九年八月四日假釋出監，在監服刑期
    間未有與眷同住申請之紀錄，此有法務部在監在押資料表、臺灣花蓮監獄九十三
    年十一月三日花監戒字第０九三０００四五七六號函文各一件在卷可參，是原告
    與被告丙○○自八十二年五月十二日起至八十九年八月四日止無同居一情堪以認
    定，準此，被告乙○○顯非被告丙○○自原告受胎所生之子，原告之主張堪信為
    真實。
二、按民法第一千零六十三條第一項推定之婚生子女，如夫妻之一方能證明妻非自夫
    受胎者，得於知悉子女出生之日起，一年內提起否認之訴，同條第二項定有明文
    。被告乙○○係八十六年六月三日出生，九十二年八月五日始由被告丙○○申報
    出生登記，設籍於花蓮縣花蓮市○○○街五十二號四樓之二，有戶籍謄本在卷可
    參，原告稱係於九十三年七月間接獲國民健康保險局之通知，經向戶政機關查詢
    始知悉有乙○○其人，而被告丙○○亦稱乙○○出生後，伊並未告知原告，直至
    九十三年九月間原告詢問時始告知上情，伊於九十二年八月始申報乙○○之出生
    登記等語，參以原告長期在監服刑，益證其先前確不知有乙○○其人其事。綜上
    ，堪認原告係於九十三年七月間始知悉乙○○出生之事，其於九十三年十月一日
    具狀向本院提起本件之訴，尚未逾一年之除斥期間，且其所主張乙○○非丙○○
    自其受胎所生之事亦堪信為真實，是其所請合於法律規定，應予准許。
三、據上論結，原告之訴為有理由，依民事訴訟法第八十五條第一項前段、第七十八
    條，判決如主文。
中　　　華　　　民　　　國　　九十三　　年　　 十二 　　月　　三十一　　日
                              臺灣花蓮地方法院家事法庭
                                  法  官
如對本判決不服，應於送達後二十日內，向本院提出上訴狀（應抄附繕本）。
